---
title: "Projekt ZED"
output: 
  html_document:
    toc: true
---

##Ustawienia
```{r setup}
knitr::opts_chunk$set(echo = TRUE)
set.seed(23)
```
##Biblioteki
```{r libraries, include=FALSE}
library(dplyr)
source("https://raw.githubusercontent.com/briatte/ggcorr/master/ggcorr.R")
library(ggplot2)
library(plotly)
library(caret)
library(lattice)
library(reshape)
```
```{r show_libraries}
library(dplyr)
library(ggplot2)
library(caret)
library(lattice)
library(reshape)
source("https://raw.githubusercontent.com/briatte/ggcorr/master/ggcorr.R")
```

##Wczytanie danych
```{r download_csv}
#wczytanie danych ze strony do data.frame
data_set <- read.csv("http://www.cs.put.poznan.pl/dbrzezinski/teaching/zed/elektrownie.csv")
#dodanie do data.frame kolumny zawierającej godzinę i miesiąc, wyodrębione z kolumny "data"
data_set$godzina <- as.numeric(format(as.POSIXct(factor(data_set$data),format="%m/%d/%Y %H:%M"),"%H"))
data_set$miesiac <- as.numeric(format(as.POSIXct(factor(data_set$data),format="%m/%d/%Y %H:%M"),"%m"))
```

##Kod przetwarzający dane
```{r missing_values_irradiamento}
not_empty_radiation <- data_set %>% filter(irradiamento != 0)
empty_radiation <- data_set %>% filter(irradiamento == 0)

for(i in 1:nrow(empty_radiation)) 
{
    row <- empty_radiation[i,]
    m <- not_empty_radiation %>% filter(miesiac == empty_radiation[i,"miesiac"], godzina == empty_radiation[i,"godzina"], idsito == empty_radiation[i, "idsito"])
    if (nrow(m) ==0)
    {
      empty_radiation[i,"irradiamento"] <- 0
    }
    else
    {
      empty_radiation[i,"irradiamento"] <- mean(m[["irradiamento"]]) #summarize(m, irra_mean = mean(irradiamento))
    }
} 
#połączenie dwóch data frameów, w wynikowy "data1"
data_set1 <- rbind(empty_radiation, not_empty_radiation) 
```

##Analiza danych
Zaimportowany zbiór zawiera dane pochodzące z czujników umieszczonych przy panelach fotowoltaicznych, umieszczonych w trzech sąsiadujących elektrowni słonecznych we Włoszech. Zbiór składa się z 235790  wierdzy oraz 51 kolumn. Celem analizy jest znalezienie czynnika, który najtrafniej pozwoli przewidzieć wartość wytworzonej energi przez panele fotowoltaiczne. 
Każdy wiersz zawiera uśrednione dane z jednej godziny pomiarów pojedynczej jednostki fotowoltaicznej. 

Kolumny zbioru danych dotyczą specyfikacji panelu (identyfikator panelu, modelu, firmy), wartości czynników pogodowych (napromieniowanie, ciła wiatru, zachmurzenie, ciśnienie, wilgotność, punkt rosy), położenia geograficznego(długość i szerokość geograficzna panelu, wysokość, azymut), daty pomiaru (dzien, rok, pelna data) oraz wartości współczynnika "pcnm". 

W zbiorze danych znajują się wartości zerowe, nie tylko w miejscach gdzie żeczywiście odnotowany został taki pomiar, ale także gdzie, poprzez usterke panelu nie doszło do pomiaru. Powyższy wniosek opiera się na analizie pomiarów dokonanych o zbliżonej porze dnia, roku oraz stopniu zachmurzenia.

Położenie geograficzne nie jest bardzo istotne, ponieważ wszystkie panele są rozmieszczone w stosunkowo niewielkich odległościach (sasiednie elektrownie na terenie jednego kraju, takie samej strefy klimatycznej i wysokości nad poziomem morza). W kategorii czynników pogodowych, najbardziej istotne jest napromieniowanie, ponieważ to od stopnia nasłoneczenie zależy wartość kwh. Z tym bezpośrednio związana jest data pomiaru, ponieważ siła napromieniowania jest różna w zależności od pory dnia i roku. 
Dlatego też wartości "puste" najbardziej dotlikwe są dla danych dotyczących napromieniowania. 

Nastepnie sporządzone zostały hostogramy dla atrybutów oraz korelacja pomiędzy poszczególnymi zmiennymi zbioru danych. Zgodnie z początkową analizą korelacja ukazała, ze na ilość wytwarzanej energii ma wpływ promieniowanie, a także wilgotność. Te argumenty zostały wskazane do regresji.

##Sekcję podsumowującą rozmiar zbioru i podstawowe statystyki
```{r summary}
#uwtorzenie podsumowania, statystyk ze zbioru danych "dataset". 
selected_data <- select(data_set1,idsito, idbrand, idmodel,temperatura_ambiente, irradiamento, pressure, windspeed, humidity, cloudcover,dewpoint, kwh, azimuth)
summary(selected_data)
```

##Szczegółowa analizę wartości atrybutów
```{r histogram}
#Wybranie określonych kolumn ze zbioru dataset, po wcześniejszej pobieżnej analizie ich ważności. Wybrane zostały głównie kolumny związane z czynnikami pogodowymi a także identyfikator panela fotowoltaicznego oraz wartość prezentującą wytworzoną energię. 
selected_data <- select(data_set1,idsito, idbrand, idmodel,temperatura_ambiente, irradiamento, pressure, windspeed, humidity, cloudcover,dewpoint, kwh, azimuth)

#W poniższym kroku konstruowany jest wykres za pomocą funkcji "ggplot", który przedtawia rozkład wartości każdego z aktrybutów. 
p <- ggplot(data = melt(selected_data), aes(x = value)) + 
  geom_histogram(bins=10, aes(fill=..count..)) + 
  labs(title = "Rozkład wartości atrybutów - histogram") + 
  facet_wrap(~variable, ncol=4) + 
  scale_x_continuous(labels = scales::comma) + 
  scale_fill_gradient("Count", low="blue", high="pink") +
  theme_bw()

ggplotly(p)
```

##Korelacja pomiędzy wybranymi atrybutami
```{r attribute_correlation, fig.width= 8, fig.height= 8}
selected_data <- select(data_set1,idsito, idbrand, idmodel, ageinmonths, temperatura_ambiente, irradiamento, pressure, windspeed, humidity, cloudcover,dewpoint,godzina, miesiac, kwh)
ggcorr(data_set, nbreaks = 4, label = TRUE, label_size = 2, label_color = "white")
```

##Prezentacja zmiany wytwarzanej energii w czasie i przestrzeni
```{r interactive_plot, fig.width=9, fig.height=4}
data_set <- data_set %>% mutate(data_format=format(as.POSIXct(data, format='%m/%d/%Y %H:%M'), "%Y-%m"))
kwh_plot <- data_set %>% group_by(data_format, idsito) %>% summarise(suma=sum(kwh))
p <- ggplot(data = kwh_plot, aes(x=data_format, y=suma, color=factor(idsito))) + 
  geom_point() + labs(title = "Wykres energii w czasie i przestrzeni", x = "Data", y = "Ilość wytworzonej energii[kwh]") + theme(axis.text.x = element_text(angle = 90))

ggplotly(p)

```

##Regresor przewidujący wytwarzaną energię
```{r regresor}
set.seed(23)
df_clear <- data_set %>% select(idsito, irradiamento, humidity, kwh)

inTraining <- createDataPartition(
	y = df_clear$idsito, 
	p = 0.85,
	list = FALSE
)

training <- df_clear[inTraining,]
testing <- df_clear[-inTraining,]

ctrl <- trainControl(method="repeatedcv", number=2, repeats=5)

model <- train(
	kwh ~ idsito + humidity + irradiamento,
	data = training,
	method = "lm",
	metric = "RMSE",
	trControl = ctrl
)

predict_kwh <- predict(model, testing) 
dat <- data.frame(pred =  predict_kwh, obs = testing$kwh)
defaultSummary(dat)
```

##Analizę ważności atrybutów

Na podstawie analizy atrybutów oraz modelu regresji można stwierdzić, że do przewidzenia wartość wytworzonej energiiprzez pojedynczy panel w danej godzinie najlepiej posłuży parametr dotyczący napromieniowania, wilgotnosci oraz azymutu. Trafność regresji została oszacowana na podstawie miary RMSE i jej wartość jest na poziomie 0.10. 

```{r analyse_regresor}
#Podsumowanie modelu
print(summary(model))
```

